臺灣新北地方法院刑事判決
110年度審訴字第1203號
公  訴  人  臺灣新北地方檢察署檢察官
被      告  林賀程




上列被告因傷害案件，經檢察官提起公訴（110年度偵字第30372
號），被告於本院準備程序中就被訴事實為有罪之陳述，經告知
簡式審判程序之旨，並聽取當事人之意見後，經本院合議庭裁定
由受命法官獨任進行簡式審判程序，判決如下：
    主  文
林賀程犯傷害罪，累犯，處有期徒刑貳月，如易科罰金，以新臺
幣壹仟元折算壹日。扣案之梳子刀壹把沒收。
    事  實
一、林賀程係黃詠楫之友人，於民國110年5月1日9時48分至11時
    23分之間某時許，在2人斯時同住之新北市○○區○○路○段000
    號5樓509室租屋處，因故與黃詠楫發生口角爭執，竟基於傷
    害之犯意，徒手毆打黃詠楫之臉部及持梳子刀劃傷黃詠楫腳
    部，致黃詠楫受有頭部外傷、左小腿撕裂傷9公分等傷害。
    嗣警據報後，於同日23時30分許，前往新北市○○區○○路○段0
    0號之名人三溫暖內查獲林賀程，並扣得上揭梳子刀1把，始
    查悉上情。
二、案經黃詠楫訴由新北市政府警察局林口分局報告臺灣新北地
    方檢察署檢察官偵查起訴。
    理  由
一、查本案被告林賀程所犯係死刑、無期徒刑、最輕本刑為3年
    以上有期徒刑以外之罪，且非高等法院管轄第一審案件，其
    於準備程序中就被訴事實為有罪之陳述，經本院告知簡式審
    判程序之旨，並聽取公訴人、被告之意見後，本院合議庭裁
    定由受命法官獨任進行簡式審判程序審理，則本案證據之調
    查，依刑事訴訟法第273條之2規定，自不受同法第159條第1
    項、第161條之2、第161條之3、第163條之1及第164條至第1
    70條規定之限制，合先敘明。
二、前開犯罪事實，業據被告於偵查（見偵字卷第62、63頁）、
　　本院準備程序及審理時坦承不諱，核與證人即告訴人黃詠楫
    、證人陳偉健、黃佩琪（告訴人之妹）、謝俊鳳、羅士鈞於
    警詢時證述之情節相符（見偵字卷第9至10、11至12、13至1
    4、15至16、17至18頁），並有自願受搜索同意書、新北市
    政府警察局林口分局搜索扣押筆錄、扣押物品目錄表、天主
    教輔仁大學附設醫院診斷證明書、扣案物照片4張、現場蒐
    證照片7張、租屋處及路口監視器影像光碟暨截圖、被告與
    證人黃佩琪之Messenger對話紀錄截圖、被告傳給證人黃佩
    琪之照片、被告傳給證人黃佩琪之影片光碟暨截圖與譯文等
    附卷可稽（見偵字卷第19至21、23、28至47、48頁），且有
    梳子刀1把扣案可佐，足認被告上開任意性自白與事實相符
    ，堪以採信。本案事證明確，被告犯行洵堪認定，應依法論
    科。
三、論罪科刑：
(一)罪名：
　　核被告所為，係犯刑法第277條第1項之傷害罪。
(二)累犯之說明：
    查被告前⑴因施用毒品案件，經本院以107年度訴字第154號
    判決判處有期徒刑7月確定；⑵因施用毒品案件，經本院以10
    7年度審訴字第1690號判決判處有期徒刑7月確定；⑶因竊盜
    案件，經本院以107年度審易字第2840號判決判處有期徒刑1
    0月確定；上開⑴、⑶案件所示罪刑，經本院以108年度聲字第
    973號裁定應執行有期徒刑1年3月確定，與上開⑵案件所示罪
    刑接續執行，於109年5月6日假釋出監並付保護管束，嗣因
    違反保護管束期間內應遵守事項，遭撤銷假釋，再入監執行
    殘刑3月又20日，迄110年1月30日執行完畢等情，有臺灣高
    等法院被告前案紀錄表、刑案資料查註紀錄表各1份在卷可
    稽。被告於前案有期徒刑執行完畢後5年內，故意再犯本案
    有期徒刑以上之罪，符合刑法第47條第1項之累犯要件。另
    依司法院釋字第775號解釋所示，為避免發生罪刑不相當之
    情形，法院就個案應依該解釋意旨，裁量是否加重最低本刑
    ，本案考量被告上開構成累犯之犯罪紀錄，在犯罪類型、罪
    質、侵害法益等面向，概與本案犯行欠缺關連性或加重處罰
    之必要性，復參照司法院大法官會議解釋第775號解釋意旨
    ，認尚無援引累犯規定加重其刑之確切事由，故不予加重其
    法定最低本刑。
(三)量刑：
    爰審酌被告僅因細故與告訴人發生口角糾紛，未能理性溝通
    、平和處理，竟動輒以上開方式對告訴人施暴，足見其自我
    克制及理性溝通能力均有不足，犯罪動機、目的及犯罪手段
    均無可取；兼衡被告國中畢業之智識程度（見被告之個人戶
    籍資料查詢結果）、於本院審理時自陳之家庭生活與經濟狀
    況（詳見本院簡式審判筆錄第5頁）、告訴人所受傷勢程度
    ，及被告犯後坦承犯行，惟未能與告訴人和解賠償損害之犯
    後態度等一切情狀，量處如主文所示之刑，並諭知易科罰金
    之折算標準。
四、沒收：
　  查扣案之梳子刀1把，為被告所有供本案傷害犯行所用之物
　　，業據被告供明在卷，爰依刑法第38條第2項前段規定，宣
    告沒收。
據上論斷，應依刑事訴訟法第273條之1第1項、第299條第1項前
段條，刑法第277條第1項、第47條第1項、第41條第1項前段、第
38條第2項前段，刑法施行法第1條之1第1項，判決如主文。
本案經檢察官李淑珺偵查起訴，檢察官高智美到庭執行職務。
中　　華　　民　　國　　111 　年　　2 　　月　　16　　日
                  刑事第二十五庭  法  官  白光華
以上正本證明與原本無異
如不服本判決，應於判決送達後20日內敘明上訴理由，向本院提
出上訴狀 (應附繕本) ，上訴於臺灣高等法院。其未敘述上訴理
由者，應於上訴期間屆滿後20日內向本院補提理由書「切勿逕送
上級法院」。
                                  書記官  楊貽婷
中　　華　　民　　國　　111 　年　　2 　　月　　16　　日
附錄本判決論罪科刑法條全文：
中華民國刑法第277條
傷害人之身體或健康者，處5年以下有期徒刑、拘役或50萬元以
下罰金。
犯前項之罪，因而致人於死者，處無期徒刑或7年以上有期徒刑
；致重傷者，處3年以上10年以下有期徒刑。